臺灣臺北地方法院民事簡易判決
110年度北簡字第17403號
原      告  炫德交通興業有限公司

法定代理人  卓銀燕  
訴訟代理人  連鈺萍  
被      告  王瀚陽  


上列當事人間請求返還牌照事件，本院於中華民國111年1月4日
言詞辯論終結，判決如下：
    主      文
被告應將車牌號碼000－○○○○號營業用小客車號牌貳面及行車執照
壹枚返還原告。
訴訟費用新臺幣壹仟元由被告負擔。
本判決得假執行。但被告以新臺幣肆萬元為原告預供擔保，得免
為假執行。
    事實及理由
一、按當事人得以合意定第一審管轄法院。但以關於由一定法律
    關係而生之訴訟為限。前項合意，應以文書證之，民事訴訟
    法第24條定有明文。查依兩造所簽訂之臺北市計程車客運業
    駕駛人自備車輛參與經營契約書（下稱系爭契約）第21條約
    定，兩造合意以本院為本契約涉訟時之第一審管轄法院，有
    系爭契約足憑（見本院卷第13頁），是本院自有管轄權，合
    先敘明。
二、原告主張：兩造於民國109年1月2日簽訂稱系爭契約，約定
    由被告提供104年3月份出廠、國瑞牌、引擎號碼為3ZRX4936
    20號之車輛加入原告公司營業，並向原告租用營業用小客車
    車牌號碼000-0000號牌2面及行車執照1枚，詎逾期未參加11
    0年7月2日車輛年度定期檢驗，並經交通部公路總局臺北市
    區監理所逕行舉發，且被告陸續積欠牌照稅、燃料稅、保險
    費、服務費及交通違規罰款等費用，至110年8月共計新臺幣
    20,000元，迄未清償，顯已違約，原告已於110年9月29日發
    函催告並為終止契約之意思表示，爰依系爭契約之法律關係
    ，提起本件訴訟等語，並聲明如主文第1項所示。
三、被告則以：對原告的請求沒有意見，但我的車在當舖，我沒
    有辦法處理等語，資為抗辯。
四、經查，原告前揭主張，業據其提出與所述相符之系爭契約、
    逾期檢驗罰單、臺北龍口郵局第113號存證信函、臺北市計
    程車客運商業同業公會110年8月31日北市計客字第110329號
    函、臺北市政府警察局交通警察大隊110年9月2日北市警交
    大綜字第1103005738號函為證（見本院卷第11-21頁），復
    被告自陳對原告的請求沒有意見等語(見本院卷第47頁)，堪
    認原告之主張為真實。
五、又系爭契約第19條約定：「乙方(即被告)如有下列情形之一
    ，經甲方（即原告）書面催告七日內仍不予處理，甲方得一
    造解除契約，逕行收回牌照、行車執照，並至本市監理處登
    錄契約解除。…㈠車輛年度定期檢驗逾期不檢驗、…㈡乙方未按
    約定日期繳交本契約所規定之各項費用者。…」、第4條約定
    ：「…當契約終止或解除契約時，乙方應將行車執照及號牌
    兩面交予甲方向監理機關辦理繳銷，…」，被告逾期未參加
    車輛年度定期檢驗遭逕行舉發，且未按期繳納前揭費用，顯
    已違約，業經原告依系爭契約之約定終止系爭契約，是原告
    依系爭契約請求被告返還車牌號碼000-0000號營業用小客車
    號牌2面及行車執照1枚，為有理由，應予准許。
六、本件係就民事訴訟法第427條訴訟適用簡易程序所為被告敗
    訴之判決，依同法第389條第1項第3款規定，應依職權宣告
    假執行，並依同法第392條第2項規定，依職權宣告被告如預
    供擔保，得免為假執行。
七、本件事證已臻明確，兩造其餘攻擊防禦方法及證據，核與判
    決之結果，不生影響，爰不一一論列，併此敘明。
八、訴訟費用負擔之依據：民事訴訟法第78條。本件訴訟費用額
    ，依後附計算書確定如主文第2項所示金額。
中　　華　　民　　國　　111 　年　　1 　　月　　18　　日
                  臺北簡易庭    法　官  葉藍鸚
訴訟費用計算書
項　　    目               金　額（新臺幣）　　   備　註
第一審裁判費   　 　　     1,000元
合　　　　計　　　         1,000元
以上正本係照原本作成。
如不服本判決，應於判決送達後20日內向本庭提出上訴狀（須按
他造當事人之人數附繕本）。如委任律師提起上訴者，應一併繳
納上訴審裁判費。
中　　華　　民　　國　　111 　年　　1 　　月　　18　　日
                                書記官  林錫欽